【裁判字號】    98,易,988
【裁判日期】    980715
【裁判案由】    傷害
【裁判全文】
臺灣板橋地方法院刑事判決               98年度易字第988號
公  訴  人  臺灣板橋地方法院檢察署檢察官
被      告  丙○○
選任辯護人  陰正邦律師
上列被告因傷害案件，經檢察官提起公訴（98年度偵緝字第163
號），本院判決如下：
    主  文
丙○○傷害人之身體，處拘役伍拾日，如易科罰金，以新臺幣壹
仟元折算壹日。
    事  實
一、丙○○係甲○○所任教臺北縣大同國民小學（下稱大同國小
    ，位在臺北縣樹林市○○街43號）之學生家長，因不滿甲○○管教其子陳○○（年籍詳卷）之方式，竟基於傷害之犯意
    ，於民國97年9 月30日下午4 時5 分許，在大同國小2 年3
    班教室內，持其子陳○○所有之書本2 本用力朝甲○○之前
    胸丟擲，甲○○因突然遭書本丟擲，十分驚懼，旋由教室前
    門欲跑往該校學務處求援，丙○○復又用力拉扯甲○○左手
    ，欲阻擋甲○○離開，致甲○○受有前胸廓挫傷、左上臂拉
    傷等傷害。
二、案經甲○○訴由臺北縣政府警察局樹林分局報請臺灣板橋地
    方法院檢察署檢察官偵查起訴。
    理  由
一、證據能力
(一)、按被告以外之人於偵查中向檢察官所為之陳述，除顯有不可
    信之情況者外，得為證據，刑事訴訟法第159 條之1 第2 項
    定有明文，此為傳聞法則之例外。經查證人乙○○、丁○○
    於偵查中之證述，均經具結，復依其等於偵查中陳述時之外
    部客觀情況，亦查無其他顯不可信之情形，依前規定，上開
    陳述本俱屬有證據能力之證據。又乙○○及丁○○於本院審
    理中均已到庭以證人身分接受交互詰問，而完足為合法調查
    之證據（最高法院96年度台上字第4064號判決意旨可資參照
    ）。是其等於偵查中具結所為之陳述，應有證據能力，且經
    合法調查，自得作為本案之證據。
(二)、除證人乙○○、丁○○於偵查中之陳述外，本判決後開所引
    用之被告丙○○以外之人於審判外之陳述（包括書面陳述）
    ，亦屬傳聞證據，惟公訴人、被告就前揭審判外陳述之證據
    能力，於本院準備程序中均表示不予爭執，且迄至言詞辯論
    終結前亦未再聲明異議。本院審酌上開證據資料製作時之情
    況，並無違法不當及證明力明顯過低之瑕疵，亦認為以之作
    為證據應屬適當，依刑事訴訟法第159 條之5 規定，認該等
    證據資料均有證據能力。
二、訊據被告固坦承其為甲○○所任教之大同國小學生家長，因
    不滿甲○○管教其子之方式，故於97年9 月30日下午4 時5
    分許，前往大同國小2 年3 班教室找甲○○理論之事實，惟
    否認有何傷害之犯行，辯稱：伊當天有進教室對甲○○大喊
    ，要甲○○給伊一個交代，為何對伊兒子如此，伊有拿書本
    丟擲地面，惟伊並未持書本朝甲○○丟擲，亦未拉甲○○之
    左手等語。經查：
(一)、前揭犯罪事實，迭據證人即告訴人甲○○於警詢、偵查及本
    院審理中指述明確，其先後陳述互核一致。又告訴人甲○○
    於97年10月2 日前往臺北縣仁愛醫院就診，經診斷確受有前
    胸廓挫傷、左上臂拉傷之事實，有該院於97年10月7 日出具
    之診斷證明書1 紙附卷可稽（見97年度偵字第30813 號偵查
    卷第7 頁），經核告訴人甲○○受傷之部位、傷勢，亦與其
    所述遭被告持書本丟擲前胸及拉扯左手之傷害情節相合。證
    人即大同國小學務主任乙○○復於偵查、本院審理中一致證
    述：當時伊與丁○○正看小朋友放學，突然見告訴人十分驚
    恐由教室衝出，被告隨後從教室衝出表示「你別走，把事情
    講清楚（台語）」，自後方追趕告訴人，情緒很激動，伊與
    另一位老師一同制止被告，隨後將被告引導至校長室瞭解情
    形等語（見98年度調偵字第163號偵查卷第7頁、本院98年7
    月2日審判筆錄）；證人即大同國小訓育組長丁○○於偵查
    及本院審理中證稱：當時伊看到告訴人由教室裡衝出，看起
    來很害怕，被告從2年3班教室衝出，伊看到被告當時之樣子
    及態度，連伊係男性都要做出防衛的動作才敢靠近他等語（
    見98 年度調偵字第163號偵查卷第8頁、本院98年7月2日審
    判筆錄），是證人乙○○及丁○○雖未親眼目睹被告傷害告
    訴人甲○○之經過，然其二人均證稱告訴人甲○○其時神態
    驚恐由教室內衝出，被告則情緒激動緊追於後，可佐告訴人
    甲○○之前開指述，應非子虛。此外，復有被告自承其於上
    開時間攜往大同國小2年3班教室之書本2本扣案可稽。本件
    事證明確，被告犯行至堪認定；被告辯稱其係持書本朝地面
    丟擲云云，應係事後畏卸之詞，不足採信。
(二)、被告固辯稱扣案之書本並未折損，足見告訴人甲○○指稱其
    丟擲書本之力道強大與事實不符；又告訴人甲○○於衝出教
    室後，並未立即向證人丁○○、乙○○表示自己受到傷害，
    此與常理未合，是告訴人甲○○之指述不可採信云云。惟本
    件被告係持書本直接朝告訴人甲○○之前胸丟擲，並非與告
    訴人甲○○有劇烈拉扯或撕裂書本之情形，扣案之書本並無
    毀壞情狀，實屬當然。又本件於案發後，因告訴人甲○○心
    存驚懼，被告之情緒亦十分激動，故大同國小之校長、乙○○等人先引導被告前往校長室洽談，並請告訴人甲○○先往
    教務處，之後告訴人甲○○才前往校長室談述事情始末並報
    警處理，此經告訴人甲○○與證人乙○○於本院審理時及偵
    查中證述一致，經核並無違背常情之處，被告上開所辯，當
    無可取。
三、核被告所為，係犯刑法第277 條第1 項之傷害罪。爰審酌被
    告並無前科，有臺灣高等法院被告前案紀錄表在卷可憑，惟
    其遇事不思理性溝通，僅因子女之管教問題，即動手傷害告
    訴人甲○○，毫無尊師觀念，事後一再飾詞圖卸，不知悔改
    ，亦未能與告訴人達成和解以取得其宥恕，兼衡其犯罪之手
    段、情節、告訴人之傷勢程度等一切情狀，量處如主文所示
    之刑，並諭知易科罰金之折算標準，以資懲儆。扣案之書本
    2 本，雖係被告持以傷害告訴人甲○○之物，惟該等書本係
    被告之子所有，並非被告所有之物，業據被告於本院審理中
    供述無誤，爰不於本案為沒收之諭知。
據上論斷，應依刑事訴訟法第299 條第1 項前段，刑法第277 條
第1 項、第41條第1 項前段，刑法施行法第1 條之1 第1 項、第
2 項前段，判決如主文。
本案經檢察官馬中人到庭執行職務。
中    華    民    國    98    年    7     月    15    日
                  刑事第二十庭  法  官  吳佳穎
以上正本證明與原本無異
如不服本判決應於送達後10日內向本院提出上訴狀
                                書記官  黃炎煌
中    華    民    國    98    年    7     月    15    日
附錄本案論罪科刑法條全文：
傷害人之身體或健康者，處3 年以下有期徒刑、拘役或1 千元以
下罰金。
犯前項之罪因而致人於死者，處無期徒刑或7 年以上有期徒刑；
致重傷者，處3年以上10年以下有期徒刑。


司法院資訊處製作；財團法人民間司法改革基金會備份。
